【裁判字號】    98,易,959
【裁判日期】    990504
【裁判案由】    詐欺
【裁判全文】
臺灣高雄地方法院刑事判決               98年度易字第959號
公  訴  人  臺灣高雄地方法院檢察署檢察官
被      告  宙○○
選任辯護人  朱立人律師
被      告  Ｇ○○
被      告  Ｌ○○
選任辯護人  呂郁斌律師
被      告  天○○
上列被告因詐欺案件，經檢察官提起公訴（97年度偵字第30162
號），及補充理由（98年度蒞字第16005號），本院判決如下：
    主  文
宙○○犯如附表一所示之罪，分別判處如附表一所示之主刑及從
刑欄所示之刑。應執行有期徒刑拾伍年，扣案如附表二所示之物
，均沒收。
Ｇ○○犯如附表一編號2 至35所示之罪，分別判處如附表一編號
2 至35所示之主刑及從刑欄所示之刑。應執行有期徒刑捌年，如
易科罰金，以新臺幣壹仟元折算壹日，扣案如附表二所示之物，
均沒收。
Ｌ○○犯如附表一編號7 至9 、12、16、19、21、24、32-2、33
、34所示之罪，分別判處如附表一編號7 至9 、12、16、19、21
、24、32-2、33、34所示之主刑及從刑欄所示之刑。應執行有期
徒刑貳年陸月，如易科罰金，以新臺幣壹仟元折算壹日，扣案如
附表二所示之物，均沒收。
天○○犯如附表一編號8 、9 、11、18、21、32-2所示之罪，分
別判處如附表一編號8 、9 、11、18、21、32-2所示之主刑及從
刑欄所示之刑。應執行有期徒刑壹年捌月，如易科罰金，以新臺
幣壹仟元折算壹日，扣案如附表二所示之物，均沒收。
    事  實
一、宙○○明知其進貨販售之腳底穴按摩機、電位器、電位器腰
    帶等商品並無特殊醫療效果，利用部分老年人因年邁體衰，
    為求延年益壽，又普遍缺乏醫療常識，易受慫恿身體狀況不
    佳而購買上開商品之弱點，竟意圖為自己不法之所有，自民
    國97年3月間起，陸續招攬具詐欺犯意聯絡之Ｇ○○（97年6
    月加入）、Ｌ○○（97年7月加入）、天○○（97年8月至10
    月）、林士雄（97年6 月至10月，另為緩起訴處分）、黃憶
    欽（97年10月2 日至10月中旬，另為緩起訴處分）、Ｃ○○
    （97年9 月30日至10月下旬，另為緩起訴處分）等人加入該
    集團，渠等分工方式為：宙○○與Ｇ○○共同研究詐騙老年
    人之方式後，由宙○○擔任會場產品講師，Ｇ○○負責進貨
    並籌劃演講會場，Ｌ○○、天○○負責招攬老年人至會場，
    並推銷販賣上開器材，及與Ｇ○○前往老年人之住處收錢。
    宙○○另雇用不知情之馮瑞美（97年5 、6 月間至7 、8 月
    間）、Ｄ○○（97年6 月至8 月）、梁任胤（97年6 、7 月
    間至10月、11月間）、李典霖（97年7 月至8 、9 月間）、
    陳志宗（97年9 月中旬至9 月下旬）、陳永朋（97年9 月22
    日至10月上旬）、亥○○（97年9 月22日至10月上旬）、吳
    朝權（97年7 月至9 月）、林成祥（97年10月20日起至97年
    10月22日）（前揭馮瑞美等9 人，均另為不起訴處分）擔任
    外場人員，負責招攬客人或擔任司機，渠等在附表一所示傳
    統市場等地以贈送護膝方式招攬客人，嗣附表一所示宇○等
    人上門後，再由梁任胤、李典霖、陳志宗、陳永朋、吳朝權
    、林成祥等人擔任司機，輪流駕駛宙○○提供之車號6752-P
    Y 號、7888-FK 號、LU-1568 號，或己有之自小客車，將附
    表一所示之人帶至Ｇ○○所籌畫設置之位在申○○前鎮區○○○路288 號、屏東縣潮州鎮永春里活動中心、台北縣新店
    市橫行天下大樓內等會場之一，由宙○○開講以佯稱其為醫
    療專業人士，誇大所販售之健康器材具有神奇療效，可以促
    進血液循環、活化細胞、改善體質，達到治療糖尿病、高血
    壓、心臟病、預防中風等效果，並表示附表一所示之人目前
    可能患有高血壓、心臟病，可以購買健康器材治療病情云云
    而行使詐術，其中就附表一中之Ｎ○、Ｋ○○、戊○○部分
    ，宙○○更由自己或天○○等人以驗尿等方式加以檢查身體
    並解說病情，致附表一所示之人因此心生憂慮陷於錯誤，而
    以高於成本價約3 至4 倍之不合理價格，購買根本無法使用
    或沒有療效之上開器材，因而詐得如附表一所示之金額（附
    表一編號2 、6 、13、20、27、30、33部分為未遂；附表一
    編號32-2部分為Ｇ○○、Ｌ○○、天○○3 人自行接續為2
    次詐騙行為）。宙○○等人詐騙得逞後，即由宙○○將詐騙
    所得依分工方式按一定比例朋分（招攬客人成功者分得詐騙
    金額3 ％，該集團稱之「拉花」；慫恿客人購買器材成功者
    分得詐騙金額7 ％，稱之「洗花」、接送客人安裝器材者分
    得詐騙金額1 ％，稱之「送花」）。嗣於97年10月22日為警
    在申○○前鎮區○○○路288 號14樓之2 、高雄縣大寮鄉○○村○○路20之4 號、高雄縣大寮鄉○○○路14之2 號前之
    車號8355-ND 號自小客車內、高雄縣大寮鄉○○○路14之2
    號前之LU-1568 號自小客車內等處查獲如附表二所示之物，
    始悉上情。
二、案經申○○政府警察局移送臺灣高雄地方法院檢察署檢察官
    偵查起訴。
    理  由
壹、證據能力部分：
一、被告Ｇ○○、Ｌ○○、天○○部分：按被告以外之人於審判
    外之言詞或書面陳述，除法律有規定者外，不得作為證據；
    又被告以外之人於審判外之陳述，雖不符刑事訴訟法第159
    條之1 至第159 條之4 之規定，而經當事人於審判程序同意
    作為證據，法院審酌該言詞陳述或書面陳述作成時之情況，
    認為適當者，亦得為證據；當事人、代理人或辯護人於法院
    調查證據時，知有第159 條第1 項不得為證據之情形，而未
    於言詞辯論終結前聲明異議者，視為有前項之同意。刑事訴
    訟法第159 條第1 項、第159 條之5 分別定有明文。經查，
    本判決所引用之各項證據資料，其屬於被告以外之人於審判
    外之言詞、書面陳述者，均據本院於調查證據程序逐一提示
    並告以要旨，檢察官、被告Ｇ○○、Ｌ○○、天○○均知該
    等證據為被告以外之人之審判外陳述，均未於言詞辯論終結
    前聲明異議，本院審酌上開證據作成時之情況，亦無不當取
    供等情形，認為以之作為本案之證據亦屬適當，依刑事訴訟
    法第159 條之5 規定，就被告Ｇ○○、Ｌ○○、天○○部分
    均有證據能力。
二、被告宙○○部分：
  (一)證人子○○、Ｅ○○、Ｍ○○、Ａ○○、乙○、Ｉ○○、丙○○、地○○、壬○○、辰○○、酉○、辛○於警詢中之證
    述均具有證據能力：按被告以外之人於審判中有身心障礙致
    記憶喪失或無法陳述或傳喚不到者，其於檢察事務官、司法
    警察官或司法警察調查中所為之陳述，經證明具有可信之特
    別情況，且為證明犯罪事實之存否所必要者，得為證據，刑
    事訴訟法第159 條之3 第2 、3 款定有明文，而上揭證人中
    子○○、Ｍ○○、乙○、地○○、壬○○均有具狀向本院表
    示因身體健康狀況不佳無法到庭作證，其餘證人則均經合法
    傳喚而未到庭，本院審酌上開證人均為年邁之長者，不應強
    求或拘提到庭，且上開證人均已於警詢中指證明確，亦查無
    有虛偽陳述或誣指被告之情形，被告宙○○及辯護人亦無提
    出上開證人於警詢中之證述有何不實之事證，而有可信之特
    別情況，且上開證人於警詢中之證述均為證明被告宙○○本
    件犯罪事實存否所必要，依前開法條規定，均應具有證據能
    力。
  (二)證人Ｃ○○於警詢及偵查中具結之證述具有證據能力：按被
    告以外之人於偵查中向檢察官所為之陳述，除顯有不可信之
    情況者外，得為證據；被告以外之人，於審判外之言詞或書
    面陳述，除法律有規定者外，不得作為證據；又被告以外之
    人（包括證人、鑑定人、告訴人、告訴人及共同被告等）於
    檢察事務官、司法警察官或司法警察調查中所為之陳述，與
    審判中不符時，其先前之陳述具有較可信之特別情況，且為
    證明犯罪事實存否所必要者，得為證據，刑事訴訟法第159
    條之1 第2 項、第159 條之2 分別定有明文。所稱之「前後
    陳述不符」之要件，應就前後階段之陳述進行整體判斷，以
    決定其間是否具有實質性差異，惟無須針對全部陳述作比較
    ，陳述之一部分有不符，亦屬之。而所謂「較可信之特別情
    況」之情形，亦應就前後陳述時之各種外部情況進行比較，
    以資決定何者外部情況具有可信性。如時間之間隔、有意識
    的迴避、受外力干擾、警詢或檢察事務官所作之偵查筆錄記
    載是否完整等情，法院亦應細究陳述人之問答態度、表情與
    舉動之變化，此一要件係屬訴訟法事實之證明，以自由證明
    為已足。被告宙○○及其辯護人雖否認證人Ｃ○○於警詢及
    偵查中陳述之證據能力。然核證人Ｃ○○於警詢及偵查中均
    對被告宙○○指示其等行騙之情節證述明確，惟於本院審理
    中具結證述時，卻改稱被告宙○○未有詐騙之行為等語，就
    本案重要事實已有證述前後不一致之情。衡以證人Ｃ○○於
    警詢之初，因距離事實發生之時間較近，且尚未與其他被告
    或證人接觸，本件亦查無其於警詢經詢問時，有遭到強暴、
    脅迫、利誘等外力影響其陳述任意性之情形，本院認其此部
    分之陳述，客觀上仍具有較可信之特別情況，況證人Ｃ○○
    於警詢中之證述確為證明犯罪事實存在所必要，依上開刑事
    訴訟法第159 條之2 之規定，自得為證據。又證人Ｃ○○於
    偵查中之證述係在檢察官前具結為之，而證人Ｃ○○業經本
    院於審判期日傳喚到庭具結作證，且經當庭交互詰問，並使
    被告宙○○及其辯護人有對質詰問之機會，嗣於本院最後審
    理時，再逐一提示上揭證人歷次偵訊筆錄及本院審理筆錄並
    告以要旨，由被告宙○○及其辯護人依法辯論，則上揭證人
    Ｃ○○於偵查中具結之供述，已因審判中之交互詰問，而使
    被告宙○○之對質詰問權獲得充分之保障，此外被告宙○○
    及其辯護人均未主張上揭證人於偵查中具結之供述有不可信
    之情形，且亦無證據顯示上揭證人Ｃ○○於偵查中具結之供
    述，顯有不可信之情況，是上開證人Ｃ○○於偵查中具結之
    供述，依刑事訴訟法第159 條之1 第2 項規定，亦具有證據
    能力。
  (三)至本判決所引用之各項證據資料（被告宙○○及其辯護人其
    餘爭執之證據均未引用為認定被告宙○○有罪之證據），其
    餘屬於被告以外之人於審判外之言詞、書面陳述者，均據本
    院於調查證據程序逐一提示並告以要旨，檢察官、被告宙○○、辯護人均知該等證據為被告以外之人之審判外陳述，均
    未於言詞辯論終結前聲明異議，本院審酌上開證據作成時之
    情況，亦無不當取供等情形，認為以之作為本案之證據亦屬
    適當，依刑事訴訟法第159 條之5 規定，均有證據能力。
貳、被告宙○○部分：
一、訊據被告宙○○於警詢、偵查，及本院羈押調查庭中就上揭
    事實均坦承不諱，惟於審判中翻供矢口否認犯行，並辯稱：
    伊承認伊係老闆，負責發放薪水給員工，且員工販賣器材所
    得亦均係交還給伊。有附表一所示之35位客戶沒錯，其中有
    部分有買東西，部分尚未買到東西，但過程中伊等完全沒有
    施用任何詐術。在推銷之過程中，伊沒有自稱是醫學博士，
    也沒有自稱是官員，伊賣出去之價格伊覺得相當，伊沒有跟
    客戶誇大他們之病情，也沒有說伊所販賣之健康器材可以治
    療高血壓、心臟病及中風，伊也沒有叫伊之員工這樣講。伊
    等是部分員工在市場擺攤、招攬，如果有購買意願的話，再
    由員工載到特定之會場，再由伊和其他員工向他們介紹健康
    器材。伊沒有教員工說詞，是員工用自己之想像和經驗去向
    客戶介紹健康器材，伊本身是跟客戶介紹健康器材是如何使
    用，及器材之效果為促進血液循環。伊沒有聽到其他員工有
    講說可以治療糖尿病、高血壓等療效，他們應該也是跟伊一
    樣介紹使用方式及提到促進血液循環之效果，沒有任何誇大
    ，伊亦未替客戶檢查身體云云。被告宙○○之辯護人則為被
    告宙○○辯護稱：本件被告宙○○並未有施詐術之行為，與
    被害人間僅為單純之商業銷售行為，且審判中到庭作證之證
    人多未指證被告宙○○，起訴書附表與被害人接洽之人亦有
    載為不詳，尚難證明被告宙○○有參與員工所為之詐欺犯行
    等語。
二、經查：
  (一)上揭被告宙○○自組詐騙集團，吸收被告Ｇ○○、Ｌ○○、
    天○○等人為成員，以事實欄所示之方式詐騙如附表一所示
    之被害人，並分贓詐騙所得及非法執行醫療業務之事實，業
    據證人即被害人甲○○、午○○、戊○○、Ｆ○、丑○○、
    劉良莘、巳○○、Ｋ○○、Ｎ○、Ｂ○○、宇○、Ｈ○○、
    卯○○、黃○○、玄○、寅○○、未○○、丁○、己○○、
    庚○○、癸○○、戌○○、Ｊ○○於審判中；及證人子○○
    、Ｅ○○、Ｍ○○、Ａ○○、乙○、Ｉ○○、丙○○、地○○、壬○○、辰○○、酉○、辛○於警詢中指證歷歷，且上
    開證人證述遭詐騙之情節，均與上揭被告宙○○所組詐騙集
    團之詐騙手法一致，且被告宙○○亦不否認上開證人甲○○
    等35人均為其客戶，共同被告Ｇ○○、Ｌ○○、天○○更坦
    承其等確實有上揭證人指訴之犯行。此外，並有搜索扣押筆
    錄暨扣押物品目錄表（扣有如附表二所示用以詐騙上揭被害
    人所用之物，警A 卷第96至121 頁）、扣押物照片18張（警
    A 卷第128 至136 頁）、被害人巳○○提出之收據1 紙（警
    B 卷第215 頁）、被害人辛○提出之郵局ATM 交易明細表2
    紙（警B 卷第230 頁）等證據在卷可稽；而就非法執行醫療
    業務部分，則據證人即被害人Ｎ○、Ｋ○○、戊○○於審判
    中具結證述遭檢查身體、驗尿之經過明確，且亦扣有檢驗測
    試紙、健康狀況自述紀錄表、檢驗棒、掃毒筆、血壓計等健
    康檢查通常所用之物（見前述扣押物品目錄表及照片），可
    見被告宙○○確實有與被告Ｇ○○、Ｌ○○、天○○等人共
    同詐欺上揭被害人及非法執行醫療業務之行為。
  (二)被告宙○○及其辯護人雖以前詞置辯，惟據證人即共同被告
    Ｌ○○於本院審理中以證人身分具結證稱：伊於97年7 月份
    加入宙○○集團，負責拉客戶及進行銷售行為，伊向老人騙
    來之金錢均交由宙○○來分配。宙○○有在會場向老人說如
    有高血壓，使用伊等販賣之器材可以舒緩症狀。宙○○有教
    伊如在高雄則稱宙○○係臺北某醫學中心之處長，以達到銷
    售之效果，但這是騙人的。此外，為達銷售目的，Ｇ○○亦
    想出在老人進會場後先做健檢，然後故意將其症狀講得很嚴
    重。宙○○確實有在會場內解說被害人之身體狀況及購買何
    種器材對身體之療效等語；證人亥○○於本院審理中到庭具
    結證稱：伊於97年9 月加入宙○○集團，負責到菜市場拉一
    些老人家到會場，並販賣健康器材。薪水除固定月薪外，還
    有拉花、洗花、送花之獎金。老闆宙○○有交代伊送些護膝
    等物給長輩，等他們到會場時，再由主任Ｇ○○過濾，讓長
    輩進場。宙○○有教伊說健康器材可以促進血液循環，有減
    低酸痛之效果。宙○○負責在會場演講，介紹產品等語；證
    人Ｄ○○於本院審理中到庭具結證稱：伊於97年5 月加入宙
    ○○集團，負責在外面發傳單叫長輩來會場領贈品，薪水由
    老闆宙○○發放，並有拉花、洗花、送花等獎金名目。伊到
    市○○○○道會場係宙○○教伊如何做，老人到會場後就係
    向老人講解健康理念、診斷健康狀況、試做健康器材，再由
    老人購買等語；及證人Ｃ○○於偵查中具結證稱：伊於97年
    9 月30日開始加入宙○○集團，伊是業務負責找客戶，在菜
    市場找70歲以上之老人，那身體比較不好，比較好推銷。跟
    他推銷健康器材、按摩器、電椅。健康器材是老闆宙○○提
    供。老闆叫伊帶他們去會場體驗，由老闆說明，事情都由老
    闆在講，且跟老人說病得很嚴重，使用這些器材就會好，不
    會再生病。但買那些東西病不會真的好，最多只會促進血液
    循環。老人進去之後會先作驗尿，講師會跟他們講說相關病
    情，可能會說他有無糖尿病之類，並誇大病情。伊等都知道
    所販賣之器材根本沒有其等所說之療效，因為伊自己有使用
    過，對酸痛有幫助，但其他效果根本不可能達到。教戰手冊
    、看板是老闆宙○○所作。獎金分為拉花、洗花、送花。宙
    ○○教伊等跟客戶介紹他是處長，到哪裡就說是哪裡之衛生
    單位處長，具有醫療專業，取信於客戶，伊知道宙○○不是
    什麼醫療專業之處長等語明確，從上述證人之證述可知被告
    宙○○為該集團之負責人，雇用上開證人、收取上開證人販
    賣器材所得，並發與上開證人薪水及獎金，而被告宙○○就
    此亦不否認。由上開證人之證述亦可知，被告宙○○之經營
    方式即係由擔任業務之上開證人等負責拉攏老年人至銷售會
    場進行健康檢查、產品說明等活動，並由被告宙○○負責講
    解，並以自稱醫療專業人士取信被害人，及誇大病情使被害
    人為求身體健康而購買毫無被告宙○○所稱療效且價值顯不
    相當之器材。而被告宙○○既係集團之負責人，聘用並教示
    上開證人從事推銷販賣器材及健康檢查，且所得盡歸其所有
    ，再由其發放薪水及獎金，可見其係實際參與經營，並得掌
    控集團之運作，對於其員工從事上揭之詐騙行為，不僅明知
    ，更主導整個詐騙流程。何況被告宙○○於銷售會場係負責
    於台上講解病情、器材功效與使用方法，會場中之員工均聽
    命於被告宙○○，以其縱攬推銷會場之身分及地位，如何不
    知手下之員工於會場內係以上揭詐術推銷產品？且被告宙○○若係正派經營，又何需製作教戰手冊供員工參考？據上，
    益徵被告宙○○確有上揭事實欄所指之詐欺取財及非法執行
    醫療業務犯行，且被告宙○○除策劃及指揮詐騙活動外，並
    獨攬詐騙所得再加以分贓，係屬集團最大主嫌，基於共同正
    犯之法理，被告宙○○就被告Ｇ○○、Ｌ○○、天○○等員
    工之詐欺及非法執行醫療業務犯行，本即有犯意聯絡及行為
    分擔，自不以被告宙○○就附表一所示各被害人均有親自實
    施詐術之行為為必要，亦即只要係受僱及聽命於被告宙○○
    從事詐騙行為之員工，所為之詐欺及非法執行醫療業務犯行
    均與被告宙○○構成共同正犯。至附表一就實際與被害人接
    洽之人雖有不詳之部分，惟該等被害人之受騙過程均與被告
    宙○○所組詐騙集團之行騙手法一致，且被告宙○○亦坦承
    如附表一所示之被害人均為其客戶，是該等被害人亦均係被
    告宙○○所組詐騙集團所行騙之被害人無訛，被告宙○○就
    此仍應負共同正犯之責。又被告宙○○並無醫療專業背景，
    卻對外以醫療專業人員自居，針對年邁老人家多病之情形，
    利用健康檢查，誇大老人家之病情及其所販賣器材之功效，
    使被害人因懼其身體健康狀況，誤信被告宙○○所販賣之器
    材有治療疾病之效用，而以顯不相當之對價購買毫無醫療成
    效之器材。被告宙○○於警、偵詢中亦坦承其所販賣之器材
    並無其向被害人所誇飾之功能與療效，且該些器材之進價及
    售價差3 、4 倍，是被告宙○○向被害人稱其所販賣之器材
    可治療被害人身體疾病之行為實屬行使詐術，而使被害人陷
    於該等器材確實可治療自己身體上疾病之錯誤，進而付出顯
    不相當之對價向被告宙○○購買毫無醫療效果或無法使用之
    器材，自構成刑法上詐欺罪之構成要件，而非僅單純之商業
    上買賣行為。是以，辯護人上揭為被告宙○○所為之辯護，
    於事實認定及法律適用上，均有違誤，而無從採為對被告宙
    ○○有利之認定。
  (三)再者，被告宙○○於警詢、偵查，乃至本院羈押調查庭中均
    就上揭事實坦承不諱，其於警詢中稱：本件扣案物均係伊放
    置在販賣健康器材說明會場讓顧客使用，伊在旁邊說明讓顧
    客有購買之慾望。伊皆以澔龍公司名義販賣健康器材，公司
    於97年5 月中成立，沒有營業執照，沒有廣告。員工住宿、
    車輛、餐費都是由伊支付。伊是該詐騙集團的老闆兼講師，
    負責向老年人遊說購買健康器。伊所販賣之健康器材能使用
    也有瑕疵品，被害人有無買到瑕疵品我不清楚。賣出去之健
    康器材要經過我蓋核准章之後才能送出。警方在我所被查扣
    之筆記型行動電腦內列印出公司規則是用來規定員工之守則
    ，薪資計算及薪資報表是用來計算員工之薪資，詐騙開場白
    是用來騙取及取信被害人所用，市場資料市蒐集各市場地點
    ，被害人名冊是統計被害人人數所作之資料。伊向員工交代
    在市場找尋被害人時要找60、70歲以上之老年人實施詐騙行
    為，係因為60、70歲以上之老年人身體比較有毛病及注重健
    康所以比較容易受騙。我自成立該詐騙集團至今每月平均大
    約騙取12-15 人，金額約50-60 萬元，每騙取一名約5,000
    元至75,000元不等。伊沒有醫師執照及醫療專業知識。伊是
    根據醫療報導及醫療之書籍內容及健康器材療效並教導員工
    向被害老人吹虛健康器材功能，員工都知道伊不具醫師執照
    及醫療專業知識。伊會找同夥Ｇ○○共同檢討研究如何向被
    害人詐取錢財。警方現清查出之被害人全是伊販賣健康器材
    實際詐騙錢財之被害老人等語；於偵查中供稱：本件扣案物
    係其所有，進貨跟售價差三至四倍左右，這些健康產品沒有
    那些伊說之功能，伊想說籍由這樣賺一點錢。那些教戰手冊
    是伊自己所寫。伊詐騙之方式係帶客戶到會場內，強調治療
    方法、用途，就叫服務人員看他要不要購買。伊會跟老人說
    他們血壓、心臟有問題，並舉例給他聽，加強他印象，過程
    中也會誇大他的病情，因為讓他有懼怕之心態，才好推銷伊
    之健康器材。伊有說伊之機器可以促進血液循環、活化細胞
    、改善體質、便祕減少，及有負離子之功能。說明書上確實
    是有負離子功能，但其他的就是伊之說詞，係沒有之功能，
    伊知道這樣會害死老人。伊等有用血壓計檢查老人身體，扣
    案那些看板係伊所做。伊學歷是高中畢業，伊說伊有醫療專
    業，可以講解老人家之病痛，伊之背景假冒說伊是國內外之
    醫學博士，假裝治療老人慢性病，例如筋骨酸痛、高血壓，
    心臟病、腎臟部份，因為用這樣之方式，比較好取信於他們
    ，伊所用之詐騙方式係一位姓林之長輩所教。當天一起被抓
    之人，都知道伊不具有醫學專業，也知道這些健康器材不能
    醫療疾病。這整個公司都由伊主導，整個公司之資料都由伊
    負責編，編內容時會與Ｇ○○、Ｌ○○、天○○等老員工討
    論。伊詐騙時會舉例說明，向他們吹虛伊是老人慢性病專家
    ，然後伊會舉例說蔣經國、李敖因為什麼病所以才過逝或躺
    在病床上，只要用伊之器材就可以讓自己身體變健康，才不
    會小病變大病，但是伊之器材確實沒有這個療效。警方有提
    示被害人之被害狀況給伊看，伊有一筆一筆對，警方也一個
    名字一個名字跟伊說，事實確實如警方提示之資料等語；及
    於本院羈押調查庭中供稱：伊承認反覆實施詐騙之行為，伊
    於歷次警詢、偵訊都係據實陳述等語。
  (四)從上開被告宙○○於警詢及偵查中歷次之供述，可見被告宙
    ○○就其所組詐騙集團之組織、分工、贓款分配及詐騙之手
    法等諸多細節，均已為非常詳盡之自白，且與共同被告Ｇ○○、Ｌ○○、天○○及上開證人所證述之內容均為相符。而
    被告宙○○於本院審判中，自始至終均未爭執其警詢、偵查
    ，乃至本院羈押調查庭中歷次所為自白之任意性，且亦無法
    提出為何於警、偵詢及本院羈押調查庭為上開自白之說明，
    僅於審判中改口空言否認犯行，而本院亦查無被告宙○○上
    揭自白有何非任意性之情形。至辯護人則於本院準備程序為
    被告宙○○辯護稱：辯護人已和被告宙○○討論過，被告宙
    ○○之意思係因尚有一罪於緩刑中，希望待該罪緩刑期滿後
    本件再為審結，並請求定較長之庭期等語，而被告宙○○於
    96 年4月9 日因違反藥事法案件，經臺灣臺中地方法院以95
    年度訴字第3301號判決判處有期徒刑1 年，緩刑3 年確定，
    有臺灣高等法院被告前案紀錄表1 份在卷可稽，由此可見被
    告宙○○係為逃避上開案件因本件判決而遭撤銷，方於本件
    審判中翻供矢口否認犯行，並請求逐一傳喚被害人及其員工
    到庭作證，以拖延訴訟程序至其上開案件緩刑期滿，是其審
    判中之辯解顯係為逃避前案之執行而空言否認，毫無可採。
    而被告宙○○於上揭於警、偵詢及本院羈押調查庭中所為之
    自白，既具有任意性，且又與共同被告及證人所述相符，自
    應為真實，而得作為被告宙○○本件有罪之證據。從而，本
    件事證明確，被告宙○○之犯行均堪以認定，應依法論科。
三、論罪科刑：
  (一)核被告宙○○就附表一編號1 、3 至5 、10至12、14至19、
    21至26、28、29、31、32-1、34、35所為，係犯刑法第339
    條第1 項之詐欺取財既遂罪，就附表一編號7 至9 所為，係
    犯刑法第339 條第1 項之詐欺取財既遂罪，及醫師法第28條
    第1 項前段之非法執行醫療業務罪，就附表一編號2 、6 、
    13、20、27、30、33所為，係犯刑法第339 條第3 項、第1
    項之詐欺取財未遂罪；被告宙○○就上揭犯行（除編號1 、
    32-2詐欺部分外）與被告Ｇ○○，就附表一編號7 至9 、12
    、16、19、21、24、33、34部分犯行與被告Ｌ○○，就附表
    一編號8 、9 、11、18、21部分犯行與被告天○○，均有犯
    意聯絡及行為分擔，均應論以共同正犯。被告宙○○就附表
    一編號7 至9 部分犯行，係以非法執行醫療作為詐騙被害人
    所施用之詐術，係以一行為犯刑法第339 條第1 項之詐欺取
    財既遂罪，及醫師法第28條第1 項前段之非法執行醫療業務
    罪，為想像競合犯，應從一重之醫師法第28條第1 項前段之
    非法執行醫療業務罪處斷（起訴書論罪法條雖未論及違反醫
    師法部分，惟此部分與起訴之詐欺部分有想像競合之裁判上
    一罪關係，本院自得一併審理，後述被告Ｇ○○、Ｌ○○、
    天○○部分亦然）。至附表一編號32-2部分雖係被告Ｇ○○
    、Ｌ○○、天○○3 人所為，惟因與附表一編號32-1被告宙
    ○○有罪部分有接續犯之裁判上一罪關係，爰不就此部分另
    為被告宙○○無罪之諭知。又被告宙○○上揭所犯詐欺取財
    既遂共25罪，詐欺取財未遂共7 罪，非法執行醫療業務共3
    罪，犯意各別，行為互殊，應予分論併罰。至上開未遂犯行
    部分，則依刑法第25條第2 項規定，減輕其刑。
  (二)爰審酌被告宙○○正值中壯之年，身心無礙，不思以己力正
    當賺取財物，竟貪圖私利，組織詐騙集團，以前述之方法詐
    騙被害人，且被害人多為年邁單身之老榮民，遭被告宙○○
    之詐騙集團詐騙其等僅有之養老金，情節令人不忍。而被告
    宙○○於警、偵詢及本院羈押調查庭中均坦承犯行，並分別
    稱：「我造成社會的傷害我本人願意承擔刑責，也願意與被
    害人達成和解協議，全部我都坦承認錯，希望檢察官能給我
    自新機會能讓我交保候傳，去與被害人談論賠償事宜」、「
    我承認反覆實施詐騙的行為，也深感悔意」、「希望可以和
    被害人和解，補償被害人的損失」等語，但於交保後，一改
    先前懇切悔改及願意彌補損失之樣，翻供矢口否認犯行，並
    於本院準備程序中稱：「我不承認有檢察官所起訴的犯罪事
    實…我沒有自稱是醫學博士，也沒有自稱是官員，我賣出去
    的價格我覺得相當，我沒有跟客戶誇大他們的病情，也沒有
    說我所販賣的健康器材可以治療高血壓、心臟病及中風，我
    也沒有叫我的員工這樣講…是否要與被害人談談看和解事宜
    ，我認為本件是買賣關係，所以我還要再考慮看看」等語，
    前後態度丕變，可見被告宙○○實為狡詐之徒，棄廉恥，捨
    誠信，犯後態度極為惡劣。且被告宙○○為避免前案之緩刑
    遭撤銷，不惜浪費大量司法資源，要求傳訊員工及所有被害
    人到庭作證，以拖延本件訴訟之進行，並使眾多高齡7 、80
    歲之長者舟車勞頓到院作證，其中尚有多位證人健康不佳或
    現住於安養中心，需由安養中心派員隨同到庭，但被告宙○○對上開被害人非但否認犯行，推卸責任給員工，更無絲毫
    後悔及彌補被害人損失之心，可謂對被害人之2 度傷害，其
    玩弄司法，無視其所為對被害人所造成之損害，莫此為甚。
    再者，被告宙○○係有組織性、計畫性地經營詐騙集團，對
    社會治安影響至鉅，且助長詐騙歪風盛行，加以本件被害人
    眾多，犯罪情節嚴重，是以被告宙○○本件所犯惡性之重，
    及其於審判過程中態度之惡劣，非重典無以彰法紀，不嚴懲
    難以明是非，如予輕放，司法何以立信？眾多年邁之被害人
    情又何堪？本院綜衡以上諸情，爰就被告宙○○本件所為之
    犯行，均予以從重量刑如主文所示，並依刑法第51條第5 款
    之規定，定其應執行之刑，以昭炯戒。至扣案如附表二所示
    之物，均為被告宙○○所有之物，且均係供被告宙○○犯本
    件詐欺及非法執行醫療業務罪所用之物，均應依刑法第38條
    第1 項第2 款之規定，宣告沒收之。
參、被告Ｇ○○、Ｌ○○、天○○部分：
一、上揭被告Ｇ○○、Ｌ○○、天○○與被告宙○○共同所涉詐
    欺取財之事實，業據被告Ｇ○○、Ｌ○○、天○○3 人於本
    院審理中均坦承不諱，核與證人陳志宗、梁任胤、陳友朋、
    李典霖、林成祥、林士雄、黃憶欽、吳朝權、Ｄ○○、Ｃ○○、馮瑞美、亥○○等同屬被告宙○○詐騙集團之成員於警
    詢及偵查中證述被告宙○○所組詐騙集團之經營模式與利益
    分配，及被告Ｇ○○、Ｌ○○、天○○係以事實欄所示之分
    工及詐騙方式，共同詐取如附表所示被害人之金錢等情節均
    為相符，且亦有證人即被害人宇○、Ｈ○○、未○○、Ｉ○○、辰○○、丙○○、Ｎ○、Ｋ○○、戊○○、Ｆ○、Ａ○○、癸○○、劭倫先、黃○○、地○○、子○○、丁○、丑
    ○○、玄○、己○○、劉良莘、戌○○、庚○○、寅○○、
    Ｊ○○、乙○、辛○、Ｍ○○、壬○○、Ｂ○○、甲○○、
    午○○、巳○○、Ｅ○○等人於警詢或審判中就被告Ｇ○○
    、Ｌ○○、天○○以上揭方法詐騙指證歷歷，並有搜索扣押
    筆錄暨扣押物品目錄表（警A 卷第96至121 頁）、扣押物照
    片18張（警A 卷第128 至136 頁）、通訊監察作業譯文表1
    份（偵三卷第17至36頁）、被害人巳○○提出之收據1 紙（
    警B 卷第215 頁）、被害人辛○提出之郵局ATM 交易明細表
    2 紙（警B 卷第230 頁）、被害人Ｂ○○提出之健康狀況自
    述紀錄表1 紙（警B 卷第237 頁）等證據在卷可稽，而被告
    Ｇ○○、Ｌ○○、天○○與被告宙○○就附表一編號7 至9
    所示被害人共同所涉非法執行醫療部分，亦據證人即被害人
    Ｎ○、Ｋ○○、戊○○於審判中具結證述檢查身體、驗尿之
    經過明確，且亦扣有檢驗測試紙、健康狀況自述紀錄表、檢
    驗棒、掃毒筆、血壓計等健康檢查通常所用之物，可見被告
    Ｇ○○、Ｌ○○、天○○與被告宙○○確實有以非法執行醫
    療業務，並加以向被害人解說病情之方式，進而詐騙被害人
    購買毫無醫療成效器材之行為，足認被告Ｇ○○、Ｌ○○、
    天○○上揭任意性之自白與事實相符，均得作為被告Ｇ○○
    、Ｌ○○、天○○3 人有罪之證據。從而，本件事證明確，
    被告Ｇ○○、Ｌ○○、天○○3 人犯行均堪以認定，應依法
    論科。
二、論罪科刑：
  (一)核被告Ｇ○○就附表一編號3 至5 、10至12、14至19、21至
    26、28、29、31、32（含32-1及32-2，被告Ｇ○○就此部分
    係基於同一之犯意，於時間、地點緊接下，詐騙同一被害人
    甲○○，為接續犯，僅論以1 罪）、34、35所為，係犯刑法
    第339 條第1 項之詐欺取財既遂罪，就附表一編號7 至9 所
    為，係犯刑法第339 條第1 項之詐欺取財既遂罪，及醫師法
    第28條第1 項前段之非法執行醫療業務罪，就附表一編號2
    、6 、13、20、27、30、33所為，係犯刑法第339 條第3 項
    、第1 項之詐欺取財未遂罪；被告Ｇ○○就上揭犯行（除32
    -2詐欺部分外）與被告宙○○，就附表一編號7 至9 、12、
    16、19、21、24、32-2、33、34部分犯行與被告Ｌ○○，就
    附表一編號8 、9 、11、18、21、32-2部分犯行與被告天○○，均有犯意聯絡及行為分擔，均應論以共同正犯。被告Ｇ
    ○○就附表一編號7 至9 部分犯行，係以非法執行醫療作為
    詐騙被害人所施用之詐術，係以一行為犯刑法第339 條第1
    項之詐欺取財既遂罪，及醫師法第28條第1 項前段之非法執
    行醫療業務罪，為想像競合犯，應從一重之醫師法第28條第
    1 項前段之非法執行醫療業務罪處斷。又被告Ｇ○○上揭所
    犯詐欺取財既遂共24罪，詐欺取財未遂共7 罪，非法執行醫
    療業務共3 罪，犯意各別，行為互殊，應予分論併罰。至上
    開未遂犯行部分，則依刑法第25條第2 項規定，減輕其刑。
  (二)被告Ｌ○○就附表一編號12、16、19、21、24、32 -2 、34
    所為，係犯刑法第339 條第1 項之詐欺取財既遂罪，就附表
    一編號7 至9 所為，係犯刑法第339 條第1 項之詐欺取財既
    遂罪，及醫師法第28條第1 項前段之非法執行醫療業務罪，
    就附表一編號33所為，係犯刑法第339 條第3 項、第1 項之
    詐欺取財未遂罪；被告Ｌ○○就上揭犯行與被告宙○○（編
    號32-2部分除外）、Ｇ○○，就附表一編號8至9 、21、32
    -2部分之犯行與被告天○○，均有犯意聯絡及行為分擔，均
    應論以共同正犯。被告Ｌ○○就附表一編號7 至9 部分犯行
    ，係以非法執行醫療作為詐騙被害人所施用之詐術，係以一
    行為犯刑法第339 條第1 項之詐欺取財既遂罪，及醫師法第
    28條第1 項前段之非法執行醫療業務罪，為想像競合犯，應
    從一重之醫師法第28條第1 項前段之非法執行醫療業務罪處
    斷。又被告Ｌ○○上揭所犯詐欺取財既遂共7 罪，詐欺取財
    未遂共1 罪，非法執行醫療業務共3 罪，犯意各別，行為互
    殊，應予分論併罰。至上開未遂犯行部分，則依刑法第25條
    第2 項規定，減輕其刑。
  (三)被告天○○就附表一編號8至9 所為，係犯刑法第339 條第1
    項之詐欺取財既遂罪，及醫師法第28條第1 項前段之非法執
    行醫療業務罪，就附表一編號11、18、21、32-2所為，係犯
    刑法第339 條第1 項之詐欺取財既遂罪。被告天○○就上揭
    犯行與被告宙○○（編號32-2部分除外）、Ｇ○○，就附表
    一編號8 至9 、21、32 -2 部分之犯行與被告Ｌ○○，均有
    犯意聯絡及行為分擔，均應論以共同正犯。被告天○○就附
    表一編號8 至9 部分犯行，係以非法執行醫療作為詐騙被害
    人所施用之詐術，係以一行為犯刑法第339 條第1 項之詐欺
    取財既遂罪，及醫師法第28條第1 項前段之非法執行醫療業
    務罪，為想像競合犯，應從一重之醫師法第28條第1 項前段
    之非法執行醫療業務罪處斷。又被告天○○上揭所犯詐欺取
    財既遂共4 罪，非法執行醫療業務共2 罪，犯意各別，行為
    互殊，應予分論併罰。
   (四)爰審酌被告Ｇ○○、Ｌ○○、天○○3 人均值中壯之年，且
    身心健康無礙，不思以己力正當賺取財物，竟貪圖私利不勞
    而獲，參與被告宙○○組成之詐騙集團，以替老人家檢查身
    體，並用誇大方式向老人家解說病情之方式，使老人家因擔
    心身體檢康，而向其等購入毫無療效且價值顯不相當之器材
    ，因而詐騙眾多老人家之養老金得手，惡性非輕，所為均應
    嚴懲，惟念及被告Ｇ○○、Ｌ○○、天○○3 人犯後尚知坦
    承全部犯行，且與被害人甲○○達成和解，並返還詐騙所得
    ，有和解書1 份（審易卷第54頁）在卷可稽，可見被告Ｇ○○、Ｌ○○、天○○3 人尚有悔意，良心未泯，參以被告Ｇ
    ○○、Ｌ○○、天○○3 人係參與由被告宙○○所組之詐騙
    集團，被告Ｇ○○為集團之核心成員，涉案較深，被告Ｌ○○、天○○則為集團中之一般成員，涉案較淺，及3 人所涉
    犯罪之次數、既未遂、詐騙所得之多寡，與被告Ｇ○○、Ｌ
    ○○、天○○3 人之智識程度、生活情況等一切情狀，分別
    量處如主文所示之刑，及諭知易科罰金之折算標準，並依刑
    法第51條第5 款之規定，定其等應執行之刑，並諭知易科罰
    金之折算標準（因被告Ｇ○○、Ｌ○○、天○○所犯之罪，
    均屬最重本刑5 年以下有期徒刑以下之刑之罪，且分別宣告
    之有期徒刑均未逾6 個月，依司法院大法官會議98年6 月19
    日公佈釋字第662 號解釋意旨「中華民國94年2 月2 日修正
    公佈之現行刑法第41條第2 項，關於數罪併罰，數宣告刑均
    得易科罰金，而定應執行之刑逾6 個月者，排除適用同條第
    1 項得易科罰金之規定部分，與憲法第23條規定有違，並與
    本院釋字第366 號解釋意旨不符，應自本解釋公佈之日起失
    其效力」。是被告Ｇ○○、Ｌ○○、天○○所犯如附表一所
    示之案件，經本院定應執行刑後，依照上開說明，應依刑法
    第41條第1 項前段規定諭知易科罰金之折算標準，併此敘明
    ），以示懲儆。至扣案如附表二所示之物，均為被告宙○○
    所有之物，且均係供被告宙○○與被告Ｇ○○、Ｌ○○、天
    ○○共同犯上揭詐欺及非法執行醫療業務罪所用之物，均應
    依刑法第38條第1 項第2 款之規定，宣告沒收之。
據上論斷，應依刑事訴訟法第299 條第1 項前段，刑法第28條、
第25條第2 項、第339 條第1 項、第3 項、第41條第1 項前段、
第55條、第38條第1 項第2 款、第51條第5 款，醫師法第28條第
1 項前段，刑法施行法第1 條之1 ，判決如主文。
本案經檢察官Ｏ○○到庭執行職務。
中    華    民    國    99    年    5     月     4    日
                  刑事第五庭  審判長法  官  廖建瑜
                                    法  官  陳盈吉
                                    法  官  林裕凱
以上正本證明與原本無異。
如不服本判決應於收受判決後10日內向本院提出上訴書狀，並應
敘述具體理由。其未敘述上訴理由者，應於上訴期間屆滿後20日
內向本院補提理由書(均須按他造當事人之人數附繕本)「切勿逕
送上級法院」。
中    華    民    國    99    年    5     月    5     日
                                    書記官  黃靖媛
附錄所犯法條
刑法第339 條第1 項、第3 項。
醫師法第28條第1 項前段。
附表一
┌──┬───┬─────┬─────┬──────┬────┬────┬──────────────────┐
│編號│被害人│參與之被告│遭詐騙日期│遭詐騙地點  │購買物品│詐騙金額│所犯罪名、主刑及從刑                │
│    │      │          │          │            │        │（新臺幣│                                    │
│    │      │          │          │            │        │）      │                                    │
│    │      │          │          │            │        │        │                                    │
├──┼───┼─────┼─────┼──────┼────┼────┼──────────────────┤
│1   │宇○  │宙○○    │97年3 、4 │臺北縣中和市│健康器材│9 萬    │宙○○犯詐欺取財罪，處有期徒刑拾月，│
│    │      │          │月間某日  │南勢角「三界│        │8,000 元│扣案如附表二所示之物均沒收。        │
│    │      │          │          │廟」        │        │        │                                    │
├──┼───┼─────┼─────┼──────┼────┼────┼──────────────────┤
│2   │Ｈ○○│宙○○、趙│97年6 月間│臺北縣中和市│健康器材│未得款  │宙○○共同犯詐欺取財未遂罪，處有期徒│
│    │      │建臺      │某日      │「錦和公園」│        │        │刑伍月，扣案如附表二所示之物均沒收。│
│    │      │          │          │            │        │        │Ｇ○○共同犯詐欺取財未遂罪，處有期徒│
│    │      │          │          │            │        │        │刑參月，如易科罰金，以新臺幣壹仟元折│
│    │      │          │          │            │        │        │算壹日，扣案如附表二所示之物均沒收。│
├──┼───┼─────┼─────┼──────┼────┼────┼──────────────────┤
│3   │未○○│宙○○、趙│97年7 月間│臺北市信義區│坐墊按摩│8萬元   │宙○○共同犯詐欺取財罪，處有期徒刑拾│
│    │      │建臺      │某日      │光復市場    │器      │        │月，扣案如附表二所示之物均沒收。    │
│    │      │          │          │            │        │        │Ｇ○○共同犯詐欺取財罪，處有期徒刑伍│
│    │      │          │          │            │        │        │月，如易科罰金，以新臺幣壹仟元折算壹│
│    │      │          │          │            │        │        │日，扣案如附表二所示之物均沒收。    │
├──┼───┼─────┼─────┼──────┼────┼────┼──────────────────┤
│4   │Ｉ○○│宙○○、趙│97年7 月間│臺北市信義區│健康器材│10萬元  │宙○○共同犯詐欺取財罪，處有期徒刑拾│
│    │      │建臺      │某日      │吳興街市場  │        │        │月，扣案如附表二所示之物均沒收。    │
│    │      │          │          │            │        │        │Ｇ○○共同犯詐欺取財罪，處有期徒刑伍│
│    │      │          │          │            │        │        │月，如易科罰金，以新臺幣壹仟元折算壹│
│    │      │          │          │            │        │        │日，扣案如附表二所示之物均沒收。    │
├──┼───┼─────┼─────┼──────┼────┼────┼──────────────────┤
│5   │辰○○│宙○○、趙│97年7 月間│臺北市內湖區│健康器材│8 萬    │宙○○共同犯詐欺取財罪，處有期徒刑拾│
│    │      │建臺      │某日      │湖光市場    │        │6,000 元│月，扣案如附表二所示之物均沒收。    │
│    │      │          │          │            │        │        │Ｇ○○共同犯詐欺取財罪，處有期徒刑伍│
│    │      │          │          │            │        │        │月，如易科罰金，以新臺幣壹仟元折算壹│
│    │      │          │          │            │        │        │日，扣案如附表二所示之物均沒收。    │
├──┼───┼─────┼─────┼──────┼────┼────┼──────────────────┤
│6   │丙○○│宙○○、趙│97年7 月間│臺北市中山區│健康器材│未得款  │宙○○共同犯詐欺取財未遂罪，處有期徒│
│    │      │建臺      │某日      │長青市場    │        │        │刑伍月，扣案如附表二所示之物均沒收。│
│    │      │          │          │            │        │        │Ｇ○○共同犯詐欺取財未遂罪，處有期徒│
│    │      │          │          │            │        │        │刑參月，如易科罰金，以新臺幣壹仟元折│
│    │      │          │          │            │        │        │算壹日，扣案如附表二所示之物均沒收。│
├──┼───┼─────┼─────┼──────┼────┼────┼──────────────────┤
│7   │Ｎ○  │宙○○、趙│97年7 、8 │臺北縣新莊市│健康器材│7萬元   │宙○○共同犯醫師法第二十八條第一項前│
│    │      │建臺、劉鳳│月間某日  │自強街某廟口│        │        │段之非法執行醫療業務罪，處有期徒刑壹│
│    │      │美        │          │            │        │        │年，扣案如附表二所示之物均沒收。    │
│    │      │          │          │            │        │        │Ｇ○○共同犯醫師法第二十八條第一項前│
│    │      │          │          │            │        │        │段之非法執行醫療業務罪，處有期徒刑陸│
│    │      │          │          │            │        │        │月，如易科罰金，以新臺幣壹仟元折算壹│
│    │      │          │          │            │        │        │日，扣案如附表二所示之物均沒收。    │
│    │      │          │          │            │        │        │Ｌ○○共同犯醫師法第二十八條第一項前│
│    │      │          │          │            │        │        │段之非法執行醫療業務罪，處有期徒刑陸│
│    │      │          │          │            │        │        │月，如易科罰金，以新臺幣壹仟元折算壹│
│    │      │          │          │            │        │        │日，扣案如附表二所示之物均沒收。    │
├──┼───┼─────┼─────┼──────┼────┼────┼──────────────────┤
│8   │Ｋ○○│宙○○、趙│97年7 、8 │臺北縣泰山鄉│健康器材│4萬元   │宙○○共同犯醫師法第二十八條第一項前│
│    │      │建臺、劉鳳│月間某    │            │        │        │段之非法執行醫療業務罪，處有期徒刑壹│
│    │      │美、天○○│          │            │        │        │年，扣案如附表二所示之物均沒收。    │
│    │      │          │          │            │        │        │Ｇ○○共同犯醫師法第二十八條第一項前│
│    │      │          │          │            │        │        │段之非法執行醫療業務罪，處有期徒刑陸│
│    │      │          │          │            │        │        │月，如易科罰金，以新臺幣壹仟元折算壹│
│    │      │          │          │            │        │        │日，扣案如附表二所示之物均沒收。    │
│    │      │          │          │            │        │        │Ｌ○○共同犯醫師法第二十八條第一項前│
│    │      │          │          │            │        │        │段之非法執行醫療業務罪，處有期徒刑陸│
│    │      │          │          │            │        │        │月，如易科罰金，以新臺幣壹仟元折算壹│
│    │      │          │          │            │        │        │日，扣案如附表二所示之物均沒收。    │
│    │      │          │          │            │        │        │天○○共同犯醫師法第二十八條第一項前│
│    │      │          │          │            │        │        │段之非法執行醫療業務罪，處有期徒刑陸│
│    │      │          │          │            │        │        │月，如易科罰金，以新臺幣壹仟元折算壹│
│    │      │          │          │            │        │        │日，扣案如附表二所示之物均沒收。    │
├──┼───┼─────┼─────┼──────┼────┼────┼──────────────────┤
│9   │戊○○│宙○○、趙│97年8 月上│臺北縣中和市│健康器材│1萬元   │宙○○共同犯醫師法第二十八條第一項前│
│    │      │建臺、劉鳳│旬某日    │民德公園內  │        │        │段之非法執行醫療業務罪，處有期徒刑壹│
│    │      │美、天○○│          │            │        │        │年，扣案如附表二所示之物均沒收。    │
│    │      │          │          │            │        │        │Ｇ○○共同犯醫師法第二十八條第一項前│
│    │      │          │          │            │        │        │段之非法執行醫療業務罪，處有期徒刑陸│
│    │      │          │          │            │        │        │月，如易科罰金，以新臺幣壹仟元折算壹│
│    │      │          │          │            │        │        │日，扣案如附表二所示之物均沒收。    │
│    │      │          │          │            │        │        │Ｌ○○共同犯醫師法第二十八條第一項前│
│    │      │          │          │            │        │        │段之非法執行醫療業務罪，處有期徒刑陸│
│    │      │          │          │            │        │        │月，如易科罰金，以新臺幣壹仟元折算壹│
│    │      │          │          │            │        │        │日，扣案如附表二所示之物均沒收。    │
│    │      │          │          │            │        │        │天○○共同犯醫師法第二十八條第一項前│
│    │      │          │          │            │        │        │段之非法執行醫療業務罪，處有期徒刑陸│
│    │      │          │          │            │        │        │月，如易科罰金，以新臺幣壹仟元折算壹│
│    │      │          │          │            │        │        │日，扣案如附表二所示之物均沒收。    │
├──┼───┼─────┼─────┼──────┼────┼────┼──────────────────┤
│10  │Ｆ○  │宙○○、趙│97年8 月上│臺北縣中和市│健康器材│3 萬    │宙○○共同犯詐欺取財罪，處有期徒刑捌│
│    │      │建臺      │旬某日    │民德公園內  │        │5,000 元│月，扣案如附表二所示之物均沒收。    │
│    │      │          │          │            │        │        │Ｇ○○共同犯詐欺取財罪，處有期徒刑肆│
│    │      │          │          │            │        │        │月，如易科罰金，以新臺幣壹仟元折算壹│
│    │      │          │          │            │        │        │日，扣案如附表二所示之物均沒收。    │
├──┼───┼─────┼─────┼──────┼────┼────┼──────────────────┤
│11  │Ａ○○│宙○○、趙│97年8 月間│臺北縣林口農│健康器材│4 萬    │宙○○共同犯詐欺取財罪，處有期徒刑捌│
│    │      │建臺、曹君│某日      │會前        │        │2,000 元│月，扣案如附表二所示之物均沒收。    │
│    │      │秋        │          │            │        │        │Ｇ○○共同犯詐欺取財罪，處有期徒刑肆│
│    │      │          │          │            │        │        │月，如易科罰金，以新臺幣壹仟元折算壹│
│    │      │          │          │            │        │        │日，扣案如附表二所示之物均沒收。    │
│    │      │          │          │            │        │        │天○○共同犯詐欺取財罪，處有期徒刑肆│
│    │      │          │          │            │        │        │月，如易科罰金，以新臺幣壹仟元折算壹│
│    │      │          │          │            │        │        │日，扣案如附表二所示之物均沒收。    │
├──┼───┼─────┼─────┼──────┼────┼────┼──────────────────┤
│12  │癸○○│宙○○、趙│97年8 月間│臺北縣內湖區│腳底按摩│5萬元   │宙○○共同犯詐欺取財罪，處有期徒刑拾│
│    │      │建臺、劉鳳│某日      │碧湖公園    │器      │        │月，扣案如附表二所示之物均沒收。    │
│    │      │美        │          │            │        │        │Ｇ○○共同犯詐欺取財罪，處有期徒刑伍│
│    │      │          │          │            │        │        │月，如易科罰金，以新臺幣壹仟元折算壹│
│    │      │          │          │            │        │        │日，扣案如附表二所示之物均沒收。    │
│    │      │          │          │            │        │        │Ｌ○○共同犯詐欺取財罪，處有期徒刑伍│
│    │      │          │          │            │        │        │月，如易科罰金，以新臺幣壹仟元折算壹│
│    │      │          │          │            │        │        │日，扣案如附表二所示之物均沒收。    │
├──┼───┼─────┼─────┼──────┼────┼────┼──────────────────┤
│13  │卯○○│宙○○、趙│97年8 、9 │臺北縣中和市│健康器材│未得款  │宙○○共同犯詐欺取財未遂罪，處有期徒│
│    │      │建臺      │月間某日  │圓山路「積穗│        │        │刑伍月，扣案如附表二所示之物均沒收。│
│    │      │          │          │國小」      │        │        │Ｇ○○共同犯詐欺取財未遂罪，處有期徒│
│    │      │          │          │            │        │        │刑參月，如易科罰金，以新臺幣壹仟元折│
│    │      │          │          │            │        │        │算壹日，扣案如附表二所示之物均沒收。│
├──┼───┼─────┼─────┼──────┼────┼────┼──────────────────┤
│14  │黃○○│宙○○、趙│97年8 月下│臺北縣中和市│健康器材│8萬元   │宙○○共同犯詐欺取財罪，處有期徒刑拾│
│    │      │建臺      │旬某日    │圓通市場    │        │        │月，扣案如附表二所示之物均沒收。    │
│    │      │          │          │            │        │        │Ｇ○○共同犯詐欺取財罪，處有期徒刑伍│
│    │      │          │          │            │        │        │月，如易科罰金，以新臺幣壹仟元折算壹│
│    │      │          │          │            │        │        │日，扣案如附表二所示之物均沒收。    │
├──┼───┼─────┼─────┼──────┼────┼────┼──────────────────┤
│15  │地○○│宙○○、趙│97年8 月14│臺北市中山區│頭部按摩│14萬元  │宙○○共同犯詐欺取財罪，處有期徒刑壹│
│    │      │建臺      │日        │培英公園    │器      │        │年，扣案如附表二所示之物均沒收。    │
│    │      │          │          │            │        │        │Ｇ○○共同犯詐欺取財罪，處有期徒刑陸│
│    │      │          │          │            │        │        │月，如易科罰金，以新臺幣壹仟元折算壹│
│    │      │          │          │            │        │        │日，扣案如附表二所示之物均沒收。    │
├──┼───┼─────┼─────┼──────┼────┼────┼──────────────────┤
│16  │子○○│宙○○、趙│97年8 月20│子○○位在高│腳底按摩│3萬元   │宙○○共同犯詐欺取財罪，處有期徒刑捌│
│    │      │建臺、劉鳳│日        │雄市萬華區青│器      │        │月，扣案如附表二所示之物均沒收。    │
│    │      │美        │          │年路住處    │        │        │Ｇ○○共同犯詐欺取財罪，處有期徒刑肆│
│    │      │          │          │            │        │        │月，如易科罰金，以新臺幣壹仟元折算壹│
│    │      │          │          │            │        │        │日，扣案如附表二所示之物均沒收。    │
│    │      │          │          │            │        │        │Ｌ○○共同犯詐欺取財罪，處有期徒刑肆│
│    │      │          │          │            │        │        │月，如易科罰金，以新臺幣壹仟元折算壹│
│    │      │          │          │            │        │        │日，扣案如附表二所示之物均沒收。    │
├──┼───┼─────┼─────┼──────┼────┼────┼──────────────────┤
│17  │丁○  │宙○○、趙│97年8 月20│丁○位在臺北│腳底按摩│4萬元   │宙○○共同犯詐欺取財罪，處有期徒刑捌│
│    │      │建臺      │日        │市萬華區青年│器      │        │月，扣案如附表二所示之物均沒收。    │
│    │      │          │          │路52號5 樓之│        │        │Ｇ○○共同犯詐欺取財罪，處有期徒刑肆│
│    │      │          │          │12住處樓下  │        │        │月，如易科罰金，以新臺幣壹仟元折算壹│
│    │      │          │          │            │        │        │日，扣案如附表二所示之物均沒收。    │
├──┼───┼─────┼─────┼──────┼────┼────┼──────────────────┤
│18  │丑○○│宙○○、趙│97年8 月22│臺北縣板橋市│健康器材│8萬元   │宙○○共同犯詐欺取財罪，處有期徒刑拾│
│    │      │建臺、曹君│日        │某處        │        │        │月，扣案如附表二所示之物均沒收。    │
│    │      │秋        │          │            │        │        │Ｇ○○共同犯詐欺取財罪，處有期徒刑伍│
│    │      │          │          │            │        │        │月，如易科罰金，以新臺幣壹仟元折算壹│
│    │      │          │          │            │        │        │日，扣案如附表二所示之物均沒收。    │
│    │      │          │          │            │        │        │天○○共同犯詐欺取財罪，處有期徒刑伍│
│    │      │          │          │            │        │        │月，如易科罰金，以新臺幣壹仟元折算壹│
│    │      │          │          │            │        │        │日，扣案如附表二所示之物均沒收。    │
├──┼───┼─────┼─────┼──────┼────┼────┼──────────────────┤
│19  │玄 ○ │宙○○、趙│97年8 月22│臺北縣三峽鎮│健康器材│5萬元   │宙○○共同犯詐欺取財罪，處有期徒刑拾│
│    │      │建臺、劉鳳│日        │榮民之家附近│        │        │月，扣案如附表二所示之物均沒收。    │
│    │      │美        │          │某市場      │        │        │Ｇ○○共同犯詐欺取財罪，處有期徒刑伍│
│    │      │          │          │            │        │        │月，如易科罰金，以新臺幣壹仟元折算壹│
│    │      │          │          │            │        │        │日，扣案如附表二所示之物均沒收。    │
│    │      │          │          │            │        │        │Ｌ○○共同犯詐欺取財罪，處有期徒刑伍│
│    │      │          │          │            │        │        │月，如易科罰金，以新臺幣壹仟元折算壹│
│    │      │          │          │            │        │        │日，扣案如附表二所示之物均沒收。    │
├──┼───┼─────┼─────┼──────┼────┼────┼──────────────────┤
│20  │己○○│宙○○、趙│97年9 月上│臺北市萬華區│健康器材│未得款  │宙○○共同犯詐欺取財未遂罪，處有期徒│
│    │      │建臺      │旬某日    │「新和市場」│        │        │刑伍月，扣案如附表二所示之物均沒收。│
│    │      │          │          │            │        │        │Ｇ○○共同犯詐欺取財未遂罪，處有期徒│
│    │      │          │          │            │        │        │刑參月，如易科罰金，以新臺幣壹仟元折│
│    │      │          │          │            │        │        │算壹日，扣案如附表二所示之物均沒收。│
├──┼───┼─────┼─────┼──────┼────┼────┼──────────────────┤
│21  │劉良莘│宙○○、趙│97年9 月間│臺北縣中和市│按摩器  │14萬元  │宙○○共同犯詐欺取財罪，處有期徒刑壹│
│    │      │建臺、劉鳳│某日      │某市場內    │        │        │年，扣案如附表二所示之物均沒收。    │
│    │      │美、天○○│          │            │        │        │Ｇ○○共同犯詐欺取財罪，處有期徒刑陸│
│    │      │          │          │            │        │        │月，如易科罰金，以新臺幣壹仟元折算壹│
│    │      │          │          │            │        │        │日，扣案如附表二所示之物均沒收。    │
│    │      │          │          │            │        │        │Ｌ○○共同犯詐欺取財罪，處有期徒刑陸│
│    │      │          │          │            │        │        │月，如易科罰金，以新臺幣壹仟元折算壹│
│    │      │          │          │            │        │        │日，扣案如附表二所示之物均沒收。    │
│    │      │          │          │            │        │        │天○○共同犯詐欺取財罪，處有期徒刑陸│
│    │      │          │          │            │        │        │月，如易科罰金，以新臺幣壹仟元折算壹│
│    │      │          │          │            │        │        │日，扣案如附表二所示之物均沒收。    │
├──┼───┼─────┼─────┼──────┼────┼────┼──────────────────┤
│22  │戌○○│宙○○、趙│97年9 月間│臺北縣汐止市│腳底按摩│5 萬    │宙○○共同犯詐欺取財罪，處有期徒刑拾│
│    │      │建臺      │某日      │某市場      │器      │5,000 元│月，扣案如附表二所示之物均沒收。    │
│    │      │          │          │            │        │        │Ｇ○○共同犯詐欺取財罪，處有期徒刑伍│
│    │      │          │          │            │        │        │月，如易科罰金，以新臺幣壹仟元折算壹│
│    │      │          │          │            │        │        │日，扣案如附表二所示之物均沒收。    │
├──┼───┼─────┼─────┼──────┼────┼────┼──────────────────┤
│23  │庚○○│宙○○、趙│97年9 月間│臺北縣新店市│未取得商│2萬元   │宙○○共同犯詐欺取財罪，處有期徒刑捌│
│    │      │建臺      │某日      │建國市場    │品      │        │月，扣案如附表二所示之物均沒收。    │
│    │      │          │          │            │        │        │Ｇ○○共同犯詐欺取財罪，處有期徒刑肆│
│    │      │          │          │            │        │        │月，如易科罰金，以新臺幣壹仟元折算壹│
│    │      │          │          │            │        │        │日，扣案如附表二所示之物均沒收。    │
├──┼───┼─────┼─────┼──────┼────┼────┼──────────────────┤
│24  │寅○○│宙○○、趙│97年9 月間│臺北縣中和市│未取得商│10萬元  │宙○○共同犯詐欺取財罪，處有期徒刑拾│
│    │      │建臺、劉鳳│某日      │新興市場    │品      │        │月，扣案如附表二所示之物均沒收。    │
│    │      │美        │          │            │        │        │Ｇ○○共同犯詐欺取財罪，處有期徒刑伍│
│    │      │          │          │            │        │        │月，如易科罰金，以新臺幣壹仟元折算壹│
│    │      │          │          │            │        │        │日，扣案如附表二所示之物均沒收。    │
│    │      │          │          │            │        │        │Ｌ○○共同犯詐欺取財罪，處有期徒刑伍│
│    │      │          │          │            │        │        │月，如易科罰金，以新臺幣壹仟元折算壹│
│    │      │          │          │            │        │        │日，扣案如附表二所示之物均沒收。    │
├──┼───┼─────┼─────┼──────┼────┼────┼──────────────────┤
│25  │酉○  │宙○○、趙│97年9 月間│臺北縣瑞芳鎮│健康器材│6萬元   │宙○○共同犯詐欺取財罪，處有期徒刑拾│
│    │      │建臺      │某日      │某處        │        │        │月，扣案如附表二所示之物均沒收。    │
│    │      │          │          │            │        │        │Ｇ○○共同犯詐欺取財罪，處有期徒刑伍│
│    │      │          │          │            │        │        │月，如易科罰金，以新臺幣壹仟元折算壹│
│    │      │          │          │            │        │        │日，扣案如附表二所示之物均沒收。    │
├──┼───┼─────┼─────┼──────┼────┼────┼──────────────────┤
│26  │Ｊ○○│宙○○、趙│97年9 月間│臺北市內湖區│按摩坐墊│1萬元   │宙○○共同犯詐欺取財罪，處有期徒刑捌│
│    │      │建臺      │某日      │某市場      │、按摩腰│        │月，扣案如附表二所示之物均沒收。    │
│    │      │          │          │            │帶      │        │Ｇ○○共同犯詐欺取財罪，處有期徒刑肆│
│    │      │          │          │            │        │        │月，如易科罰金，以新臺幣壹仟元折算壹│
│    │      │          │          │            │        │        │日，扣案如附表二所示之物均沒收。    │
├──┼───┼─────┼─────┼──────┼────┼────┼──────────────────┤
│27  │乙○  │宙○○、趙│97年9 月間│臺北縣土城市│健康器材│未得款  │宙○○共同犯詐欺取財未遂罪，處有期徒│
│    │      │建臺      │某日      │「土城市場」│        │        │刑伍月，扣案如附表二所示之物均沒收。│
│    │      │          │          │            │        │        │Ｇ○○共同犯詐欺取財未遂罪，處有期徒│
│    │      │          │          │            │        │        │刑參月，如易科罰金，以新臺幣壹仟元折│
│    │      │          │          │            │        │        │算壹日，扣案如附表二所示之物均沒收。│
├──┼───┼─────┼─────┼──────┼────┼────┼──────────────────┤
│28  │辛○  │宙○○、趙│97年9 月3 │基隆市○○路│電療器  │10萬元  │宙○○共同犯詐欺取財罪，處有期徒刑拾│
│    │      │建臺      │日        │1號郵局前   │        │        │月，扣案如附表二所示之物均沒收。    │
│    │      │          │          │            │        │        │Ｇ○○共同犯詐欺取財罪，處有期徒刑伍│
│    │      │          │          │            │        │        │月，如易科罰金，以新臺幣壹仟元折算壹│
│    │      │          │          │            │        │        │日，扣案如附表二所示之物均沒收。    │
├──┼───┼─────┼─────┼──────┼────┼────┼──────────────────┤
│29  │Ｍ○○│宙○○、趙│97年9 月30│申○○左營區│腳底按摩│6萬元   │宙○○共同犯詐欺取財罪，處有期徒刑拾│
│    │      │建臺      │日        │哈囉市場    │器      │        │月，扣案如附表二所示之物均沒收。    │
│    │      │          │          │            │        │        │Ｇ○○共同犯詐欺取財罪，處有期徒刑伍│
│    │      │          │          │            │        │        │月，如易科罰金，以新臺幣壹仟元折算壹│
│    │      │          │          │            │        │        │日，扣案如附表二所示之物均沒收。    │
├──┼───┼─────┼─────┼──────┼────┼────┼──────────────────┤
│30  │壬○○│宙○○、趙│97年10月間│臺北市文山區│健康器材│未得款  │宙○○共同犯詐欺取財未遂罪，處有期徒│
│    │      │建臺      │某日      │興木柵公園  │        │        │刑伍月，扣案如附表二所示之物均沒收。│
│    │      │          │          │            │        │        │Ｇ○○共同犯詐欺取財未遂罪，處有期徒│
│    │      │          │          │            │        │        │刑參月，如易科罰金，以新臺幣壹仟元折│
│    │      │          │          │            │        │        │算壹日，扣案如附表二所示之物均沒收。│
├──┼───┼─────┼─────┼──────┼────┼────┼──────────────────┤
│31  │Ｂ○○│宙○○、趙│97年10月1 │高雄縣鳳山市│腳底按摩│8 萬    │宙○○共同犯詐欺取財罪，處有期徒刑拾│
│    │      │建臺      │日        │海光市場    │器      │5,000 元│月，扣案如附表二所示之物均沒收。    │
│    │      │          │          │            │        │        │Ｇ○○共同犯詐欺取財罪，處有期徒刑伍│
│    │      │          │          │            │        │        │月，如易科罰金，以新臺幣壹仟元折算壹│
│    │      │          │          │            │        │        │日，扣案如附表二所示之物均沒收。    │
├──┼───┼─────┼─────┼──────┼────┼────┼──────────────────┤
│32-1│甲○○│宙○○、趙│97年10月9 │高雄縣鳳山市│腳底按摩│19萬    │宙○○共同犯詐欺取財罪，處有期徒刑壹│
│    │      │建臺      │日        │杭州街32號4 │器      │2,000 元│年，扣案如附表二所示之物均沒收。    │
│    │      │          │          │樓          │        │        │Ｇ○○共同犯詐欺取財罪，處有期徒刑陸│
├──┤      ├─────┼─────┼──────┼────┼────┤月，如易科罰金，以新臺幣壹仟元折算壹│
│32-2│      │Ｇ○○、劉│97年10月16│高雄縣鳳山市│腳底按摩│10萬元  │日，扣案如附表二所示之物均沒收。    │
│    │      │鳳美、曹君│日        │杭州街32號4 │器      │        │Ｌ○○共同犯詐欺取財罪，處有期徒刑伍│
│    │      │秋        │          │樓          │        │        │月，如易科罰金，以新臺幣壹仟元折算壹│
│    │      │          │          │            │        │        │日，扣案如附表二所示之物均沒收。    │
│    │      │          │          │            │        │        │天○○共同犯詐欺取財罪，處有期徒刑伍│
│    │      │          │          │            │        │        │月，如易科罰金，以新臺幣壹仟元折算壹│
│    │      │          │          │            │        │        │日，扣案如附表二所示之物均沒收。    │
├──┼───┼─────┼─────┼──────┼────┼────┼──────────────────┤
│33  │午○○│宙○○、趙│97年10月22│申○○前鎮區│腳底按摩│未得款  │宙○○共同犯詐欺取財未遂罪，處有期徒│
│    │      │建臺、劉鳳│日        │二聖一路290 │墊      │        │刑伍月，扣案如附表二所示之物均沒收。│
│    │      │美        │          │號14樓      │        │        │Ｇ○○共同犯詐欺取財未遂罪，處有期徒│
│    │      │          │          │            │        │        │刑參月，如易科罰金，以新臺幣壹仟元折│
│    │      │          │          │            │        │        │算壹日，扣案如附表二所示之物均沒收。│
│    │      │          │          │            │        │        │Ｌ○○共同犯詐欺取財未遂罪，處有期徒│
│    │      │          │          │            │        │        │刑參月，如易科罰金，以新臺幣壹仟元折│
│    │      │          │          │            │        │        │算壹日，扣案如附表二所示之物均沒收。│
├──┼───┼─────┼─────┼──────┼────┼────┼──────────────────┤
│34  │巳○○│宙○○、趙│97年10月23│臺北縣板橋市│健身器材│3萬元   │宙○○共同犯詐欺取財罪，處有期徒刑捌│
│    │      │建臺、劉鳳│日        │自由路與四維│        │        │月，扣案如附表二所示之物均沒收。    │
│    │      │美        │          │路路口      │        │        │Ｇ○○共同犯詐欺取財罪，處有期徒刑肆│
│    │      │          │          │            │        │        │月，如易科罰金，以新臺幣壹仟元折算壹│
│    │      │          │          │            │        │        │日，扣案如附表二所示之物均沒收。    │
│    │      │          │          │            │        │        │Ｌ○○共同犯詐欺取財罪，處有期徒刑肆│
│    │      │          │          │            │        │        │月，如易科罰金，以新臺幣壹仟元折算壹│
│    │      │          │          │            │        │        │日，扣案如附表二所示之物均沒收。    │
├──┼───┼─────┼─────┼──────┼────┼────┼──────────────────┤
│35  │Ｅ○○│宙○○、趙│97年間某日│臺北縣中和市│腳底按摩│1萬元   │宙○○共同犯詐欺取財罪，處有期徒刑捌│
│    │      │建臺      │          │某市場      │器      │        │月，扣案如附表二所示之物均沒收。    │
│    │      │          │          │            │        │        │Ｇ○○共同犯詐欺取財罪，處有期徒刑肆│
│    │      │          │          │            │        │        │月，如易科罰金，以新臺幣壹仟元折算壹│
│    │      │          │          │            │        │        │日，扣案如附表二所示之物均沒收。    │
└──┴───┴─────┴─────┴──────┴────┴────┴──────────────────┘
附表二：應沒收之物
┌──┬────────────┬─────┐
│編號│物品名稱                │數量      │
├──┼────────────┼─────┤
│1   │健康宣傳手冊            │1批       │
├──┼────────────┼─────┤
│2   │檢驗棒                  │4支       │
├──┼────────────┼─────┤
│3   │重點掃毒筆              │3支       │
├──┼────────────┼─────┤
│4   │燈管                    │4支       │
├──┼────────────┼─────┤
│5   │核准印章                │2枚       │
├──┼────────────┼─────┤
│6   │國旗（含旗桿）          │2面       │
├──┼────────────┼─────┤
│7   │公文封                  │12張      │
├──┼────────────┼─────┤
│8   │通電布（坐墊）          │4個       │
├──┼────────────┼─────┤
│9   │電位器                  │1台       │
├──┼────────────┼─────┤
│10  │書籍                    │4本       │
├──┼────────────┼─────┤
│11  │延長線                  │2條       │
├──┼────────────┼─────┤
│12  │筆記型電腦              │1台       │
├──┼────────────┼─────┤
│13  │隨身碟                  │1支       │
├──┼────────────┼─────┤
│14  │解說看板                │4張       │
├──┼────────────┼─────┤
│15  │新宜嘉喉錠              │1瓶       │
├──┼────────────┼─────┤
│16  │護腕                    │1個       │
├──┼────────────┼─────┤
│17  │保健箱                  │1組       │
├──┼────────────┼─────┤
│18  │檢驗測試紙              │1瓶       │
├──┼────────────┼─────┤
│19  │SIM卡（門號：0000000000 │1支       │
│    │）                      │          │
├──┼────────────┼─────┤
│20  │陳瓊如名片              │54張      │
├──┼────────────┼─────┤
│21  │健康狀況自述表          │1張       │
├──┼────────────┼─────┤
│22  │客戶資料                │4張       │
├──┼────────────┼─────┤
│23  │行動電話（門號：00000000│1支       │
│    │93）                    │          │
├──┼────────────┼─────┤
│24  │行動電話（門號：00000000│1支       │
│    │29                      │          │
├──┼────────────┼─────┤
│25  │LG-KU250、門號0000000000│1支       │
│    │號手機                  │          │
├──┼────────────┼─────┤
│26  │光電能量健康儀          │1組       │
├──┼────────────┼─────┤
│27  │磁氣波健康器            │3組       │
├──┼────────────┼─────┤
│28  │雙迴旋享塑健美帶        │3組       │
├──┼────────────┼─────┤
│29  │超長波磁力健康器        │1組       │
├──┼────────────┼─────┤
│30  │溫熱遠赤外線健康器      │1組       │
├──┼────────────┼─────┤
│31  │血壓計                  │1組       │
├──┼────────────┼─────┤
│32  │護手腕帶                │20個      │
├──┼────────────┼─────┤
│33  │護手                    │10盒      │
├──┼────────────┼─────┤
│34  │健康狀況紀錄表          │15張      │
├──┼────────────┼─────┤
│35  │客戶銷售單              │1本       │
├──┼────────────┼─────┤
│36  │民眾健康狀況自述紀錄表  │1張       │
├──┼────────────┼─────┤
│37  │澔龍公司之經濟部工廠登記│1張       │
│    │影本                    │          │
├──┼────────────┼─────┤
│38  │澔龍公司治療器之醫療器材│1張       │
│    │許可影本                │          │
├──┼────────────┼─────┤
│39  │澔駿企業之經濟部公司執照│1張       │
│    │影本                    │          │
├──┼────────────┼─────┤
│40  │電磁波療法書籍          │7本       │
├──┼────────────┼─────┤
│41  │常見忌口食物參考表      │8張       │
├──┼────────────┼─────┤
│42  │TATUNG牌手機（序號：3516│1支       │
│    │00000000000號）         │          │
├──┼────────────┼─────┤
│43  │SIM卡（門號：0000000000 │1張       │
│    │號）                    │          │
├──┼────────────┼─────┤
│44  │電位椅藍色配件          │1個       │
├──┼────────────┼─────┤
│45  │紅布                    │1件       │
├──┼────────────┼─────┤
│46  │NOKIA手機（序號：0000000│1支       │
│    │00000000 ）             │          │
├──┼────────────┼─────┤
│47  │SIM卡（門號：0000000000 │1片       │
│    │）                      │          │
├──┼────────────┼─────┤
│48  │威傑士企業有限公司業務員│5張       │
│    │工報表                  │          │
├──┼────────────┼─────┤
│49  │磁器波健康器            │1組       │
├──┼────────────┼─────┤
│50  │雙迴旋享塑健美帶        │1組       │
├──┼────────────┼─────┤
│51  │電器磁器波健康器        │1組       │
├──┼────────────┼─────┤
│52  │電子腳底穴道氣血循環機  │1組       │
└──┴────────────┴─────┘

司法院資訊處製作；財團法人民間司法改革基金會備份。
